【裁判字號】    98,審訴,964
【裁判日期】    981130
【裁判案由】    毒品危害防制條例
【裁判全文】
臺灣士林地方法院刑事判決             98年度審訴字第964號
公  訴  人  臺灣士林地方法院檢察署檢察官
被      告  甲○○
上列被告因違反毒品危害防制條例案件，經檢察官提起公訴（98
年度毒偵字第1453號），被告於本院準備程序中就被訴事實為有
罪之陳述，經本院合議庭裁定由受命法官獨任行簡式程序審理，
並判決如下：
    主  文
甲○○施用第一級毒品，累犯，處有期徒刑壹年貳月。
    事  實
一、甲○○前因施用毒品案件，經臺灣基隆地方法院以95年度毒
    聲字第107 號裁定送觀察、勒戒後，認無繼續施用毒品之傾
    向，於民國95年8 月30日執行完畢釋放出所，並由臺灣基隆
    地方法院檢察署檢察官以95年度毒偵字第419 號、第633 號
    、第1005號為不起訴處分確定。復因竊盜案件，經臺灣基隆
    地方法院以96年度易字第154 號判決判處有期徒刑1 年，減
    為有期徒刑6 月確定。又因竊盜、贓物等7 罪，經同法院以
    96年易字第245 號判決分別判處3 月、3 月、3 月、3 月、
    3 月、2 月、6 月，應執行有期徒刑1 年8 月確定。再因施
    用第一級、第二級毒品案件，經同法院以96年度訴字第390
    號判決分別判處有期徒刑6 月、3 月，應執行有期徒刑8 月
    確定，上開各罪嗣經減刑並合併定應執行刑為有期徒刑1 年
    6 月確定，於97年7 月17日縮短刑期假釋出監並付保護管束
    ，於97年9 月9 日保護管束期滿未經撤銷假釋，視為徒刑執
    行完畢（以上構成累犯）。再因同時施用第一級、第二級毒
    品案件，經臺灣基隆地方法院以97年度訴字第1713號判決判
    處有期徒刑1 年確定（現執行中，此部分不構成累犯）。詎
    甲○○仍不知悔改，於前揭觀察、勒戒執行完畢釋放後5 年
    內，復基於施用第一級毒品海洛因及第二級毒品甲基安非他
    命之犯意，於98年5 月25日晚間8 時許，在其位於臺北縣汐
    止市○○街20巷1 弄1 號4 樓住處，以將海洛因及甲基安非
    他命混合置於玻璃球內燒烤後產生煙霧吸煙之方式，同時施
    用海洛因及甲基安非他命1 次。嗣甲○○於同日晚間11時20
    分，駕車行經國道5 號公路北向3.8 公里石碇入口匝道處時
    ，因另案通緝為警逮捕，經警徵得甲○○之同意後，採其尿
    液送驗，因鑑驗結果呈嗎啡及甲基安非他命陽性反應，始查
    悉上情。
二、案經內政部警政署國道公路警察局報告臺灣士林地方法院檢
    察署檢察官偵查起訴，並經本院改依簡式審判程序審理。
    理  由
一、上揭犯罪事實，業據被告甲○○於警詢、偵查、本院準備程
    序及審理時迭承不諱（參見偵卷第5 頁、第23頁、本院卷第
    24頁、第27頁），又被告為警查獲後在警局所排尿液，經送
    慈濟大學濫用藥物檢驗中心以EIA 酵素免疫分析法初驗後，
    再以GC/MS 氣相層析質譜儀法複驗，證實該尿液呈嗎啡（即
    施用海洛因之代謝物）及甲基安非他命陽性反應，有該中心
    所出具之檢驗總表及公路警察局第九警察隊偵辦毒品案人犯
    尿液對照表各1 紙附卷可稽（附於偵卷第7 頁至第8 頁）。
    綜上，足認被告自白與事實相符，可以採信，本案事證至為
    明確，被告犯行堪予認定。又被告前因施用毒品案件，經法
    院裁定送觀察、勒戒後，因認無繼續施用毒品之傾向，於95
    年8 月30日執行完畢釋放出所，並由臺灣基隆地方法院檢察
    署檢察官以95年度毒偵字第419 號、第633 號、第1005號為
    不起訴處分確定等情，有臺灣高等法院被告前案紀錄表在卷
    可稽，是被告於上開觀察、勒戒執行完畢釋放後5 年內，再
    犯本案施用第一級毒品及第二級毒品之犯行，核與毒品危害
    防制條例第23條第2 項所定相符，公訴人依法追訴，於法並
    無不合，本院自應依法論科。
二、按海洛因為毒品危害防制條例第2 條第2 項第1 款所稱之第
    一級毒品，而甲基安非他命為毒品危害防制條例第2 條第2
    項第2 款所稱之第二級毒品。核被告甲○○所為，係犯毒品
    危害防制條例第10條第1 項之施用第一級毒品罪、同條例第
    10條第2 項之施用第二級毒品罪，其持有第一級毒品海洛因
    、第二級毒品甲基安非他命進而施用，持有毒品之行為為施
    用毒品之當然手段，均不另論以持有毒品罪（最高法院74年
    度台上字第3404號判例意旨參照）。被告係以一行為同時施
    用第一級毒品及第二級毒品，為想像競合犯，應依刑法第55
    條前段規定，從一重之施用第一級毒品罪處斷。又被告有如
    事實欄所載前案科刑及執行之情形，有臺灣高等法院被告前
    案紀錄表在卷可考，其於有期徒刑執行完畢後5 年內，故意
    再犯本案有期徒刑以上之罪，為累犯，應依刑法第47條第1
    項之規定加重其刑。又按毒品危害防制條例第17條第1 項固
    規定：犯第4 條至第8 條、第10條或第11條之罪，供出毒品
    來源，因而查獲其他正犯或共犯者，減輕或免除其刑。惟查
    ，被告僅於警詢、偵查中供出毒品係向綽號「黑子」之男子
    所購買，但其不知該「黑子」之年籍資料及聯絡方式，致警
    方並無法依其供述查獲供應毒品之「黑子」，是被告自難依
    上開規定減輕其刑，附此敘明。爰審酌被告曾因施用毒品犯
    行而送觀察、勒戒及判處罪刑，仍不知悛悔，復再施用第一
    級毒品及第二級毒品，顯見其戒絕毒品之決心不堅，惟念其
    施用毒品乃戕害自己身心健康，尚未危及他人，且犯後坦承
    犯行，態度良好，並其犯罪之動機、目的及其智識程度等一
    切情狀，量處如主文所示之刑，以示懲儆。
據上論斷，應依刑事訴訟法第273 條之1 第1 項、第299 條第1
項前段，毒品危害防制條例第10條第1 項、第2 項，刑法第11條
前段、第47條第1 項、第55條前段，判決如主文。
本案經檢察官張紜瑋到庭執行職務。
中    華    民    國    98    年    11     月    30   日
                  刑事第一庭法  官  吳祚丞
以上正本證明與原本無異。
如不服本判決應於收受判決後10日內向本院提出上訴書狀，並應
敘述具體理由；其未敘述上訴理由者，應於上訴期間屆滿後20日
內向本院補提理由書（均須按他造當事人之人數附繕本）「切勿
逕送上級法院」。
                            書記官  丁梅芬
中    華    民    國    98    年    11     月    30   日
所犯法條：毒品危害防制條例第10條
施用第一級毒品者，處 6 月以上 5 年以下有期徒刑。
施用第二級毒品者，處 3 年以下有期徒刑。


司法院資訊處製作；財團法人民間司法改革基金會備份。
